# 请教陈版主，非软件企业出售软件著作权的会计处理

提问人：sunday_311 时间：2021-09-01 08:05:07
陈版主您好：
有一个问题想请教，我们公司是一家物流公司，前几年自己研发了一个物流货运系统平台，当时的研发支出都已经进了各会计期间的“研发费用”，并未资本化，研发后主要形成的是该系统平台的软件著作权和相关商标。
现在整个集团在进行业务整合，根据相关要求，我们要将这个系统平台的所有权（不保留使用权）全部转移给集团内的另外一家新设立公司，这家公司以后就专门搞这个平台的相关运作，转移的价格打算请第三方资产评估公司进行评估，之前历年的研发成本上千万。
1 ）我们是非非 软 件件开开 发 公司公司，如果这个平台出售给集团内另外一家公司的话，我们应该如何进行账务处理？因金额较大，是否按出售价格全额冲减当期当期的研发费用？还是应该入资产处置收益/营业外收入/其他业务收入？金额那么大是否需要进行追溯调整？
2 ）因是出售给关联方，对于定价的话如何来证明我的价格公允？按第三方评估机构评估的价格是否足以证明？

回答人：chenyiwei
1 、这是处置本企业无形资产（虽然其账面价值为零），应将处置价款减去相关税费后的差额确认为资产处置损益。
2 、对于该标的资产估值的公允性，可以利用外部评估专家的工作来证明，但需关注其所采用的评估方法、参数和结果的合理性。一般此类资产采用收益法（未来现金流折现法）进行评估。

提问人：sunday_311 时间：2021-09-06 14:37:00
谢谢陈版，还有个问题想请教
因该系统是自行研发，刚刚上线，采用收益法的话收益期和未来收益金额预测可靠性很难保证，如果不使用收益法的话是否还有其他方法比较合理？

回答人：chenyiwei
建议咨询评估专业人士，并考虑市场上同类或类似无形资产转让作价的惯例。